<?xml version='1.0' encoding='utf-8'?>
<verb default="ísligh" disambig="">
  <verbalNoun default="ísliú" />
  <verbalAdjective default="íslithe" />
  <tenseForm default="ísligh" tense="Past" dependency="Indep" person="Base" />
  <tenseForm default="íslíomar" tense="Past" dependency="Indep" person="Pl1" />
  <tenseForm default="íslíodar" tense="Past" dependency="Indep" person="Pl3" />
  <tenseForm default="íslíodh" tense="Past" dependency="Indep" person="Auto" />
  <tenseForm default="ísligh" tense="Past" dependency="Dep" person="Base" />
  <tenseForm default="íslíomar" tense="Past" dependency="Dep" person="Pl1" />
  <tenseForm default="íslíodar" tense="Past" dependency="Dep" person="Pl3" />
  <tenseForm default="íslíodh" tense="Past" dependency="Dep" person="Auto" />
  <tenseForm default="íslíodh" tense="PastCont" dependency="Indep" person="Base" />
  <tenseForm default="íslínn" tense="PastCont" dependency="Indep" person="Sg1" />
  <tenseForm default="íslíteá" tense="PastCont" dependency="Indep" person="Sg2" />
  <tenseForm default="íslímis" tense="PastCont" dependency="Indep" person="Pl1" />
  <tenseForm default="íslídís" tense="PastCont" dependency="Indep" person="Pl3" />
  <tenseForm default="íslítí" tense="PastCont" dependency="Indep" person="Auto" />
  <tenseForm default="íslíodh" tense="PastCont" dependency="Dep" person="Base" />
  <tenseForm default="íslínn" tense="PastCont" dependency="Dep" person="Sg1" />
  <tenseForm default="íslíteá" tense="PastCont" dependency="Dep" person="Sg2" />
  <tenseForm default="íslímis" tense="PastCont" dependency="Dep" person="Pl1" />
  <tenseForm default="íslídís" tense="PastCont" dependency="Dep" person="Pl3" />
  <tenseForm default="íslítí" tense="PastCont" dependency="Dep" person="Auto" />
  <tenseForm default="íslíonn" tense="PresCont" dependency="Indep" person="Base" />
  <tenseForm default="íslím" tense="PresCont" dependency="Indep" person="Sg1" />
  <tenseForm default="íslímid" tense="PresCont" dependency="Indep" person="Pl1" />
  <tenseForm default="íslítear" tense="PresCont" dependency="Indep" person="Auto" />
  <tenseForm default="íslíonn" tense="PresCont" dependency="Dep" person="Base" />
  <tenseForm default="íslím" tense="PresCont" dependency="Dep" person="Sg1" />
  <tenseForm default="íslímid" tense="PresCont" dependency="Dep" person="Pl1" />
  <tenseForm default="íslítear" tense="PresCont" dependency="Dep" person="Auto" />
  <tenseForm default="ísleoidh" tense="Fut" dependency="Indep" person="Base" />
  <tenseForm default="ísleoimid" tense="Fut" dependency="Indep" person="Pl1" />
  <tenseForm default="ísleofar" tense="Fut" dependency="Indep" person="Auto" />
  <tenseForm default="ísleoidh" tense="Fut" dependency="Dep" person="Base" />
  <tenseForm default="ísleoimid" tense="Fut" dependency="Dep" person="Pl1" />
  <tenseForm default="ísleofar" tense="Fut" dependency="Dep" person="Auto" />
  <tenseForm default="ísleodh" tense="Cond" dependency="Indep" person="Base" />
  <tenseForm default="ísleoinn" tense="Cond" dependency="Indep" person="Sg1" />
  <tenseForm default="ísleofá" tense="Cond" dependency="Indep" person="Sg2" />
  <tenseForm default="ísleoimis" tense="Cond" dependency="Indep" person="Pl1" />
  <tenseForm default="ísleoidís" tense="Cond" dependency="Indep" person="Pl3" />
  <tenseForm default="ísleofaí" tense="Cond" dependency="Indep" person="Auto" />
  <tenseForm default="ísleodh" tense="Cond" dependency="Dep" person="Base" />
  <tenseForm default="ísleoinn" tense="Cond" dependency="Dep" person="Sg1" />
  <tenseForm default="ísleofá" tense="Cond" dependency="Dep" person="Sg2" />
  <tenseForm default="ísleoimis" tense="Cond" dependency="Dep" person="Pl1" />
  <tenseForm default="ísleoidís" tense="Cond" dependency="Dep" person="Pl3" />
  <tenseForm default="ísleofaí" tense="Cond" dependency="Dep" person="Auto" />
  <moodForm default="íslíodh" mood="Imper" person="Base" />
  <moodForm default="íslím" mood="Imper" person="Sg1" />
  <moodForm default="ísligh" mood="Imper" person="Sg2" />
  <moodForm default="íslímis" mood="Imper" person="Pl1" />
  <moodForm default="íslígí" mood="Imper" person="Pl2" />
  <moodForm default="íslídís" mood="Imper" person="Pl3" />
  <moodForm default="íslítear" mood="Imper" person="Auto" />
  <moodForm default="íslí" mood="Subj" person="Base" />
  <moodForm default="íslímid" mood="Subj" person="Pl1" />
  <moodForm default="íslítear" mood="Subj" person="Auto" />
</verb>
